臺灣臺北地方法院小額民事判決
110年度北小字第3601號
原      告  聖多力實業有限公司

法定代理人  邱德峰
訴訟代理人  黃基航
            游上游
被      告  麗新工程有限公司

法定代理人  游樹木
上列當事人間請求給付工程款事件，本院於民國110年11月2日言
詞辯論終結，判決如下︰
    主    文
被告應給付原告新臺幣玖萬壹仟零壹拾陸元，及自民國一百一十
年五月十九日起至清償日止，按年息百分之五計算之利息。
訴訟費用新臺幣壹仟元由被告負擔。
本判決得假執行。但被告如以新臺幣玖萬壹仟零壹拾陸元為原告
預供擔保，得免為假執行。
    理由要領
一、本件兩造合意以本院為第一審管轄法院，有工程報價單（修
    正）（下稱系爭報價單）工程承攬條款第2條附卷可參〔見臺
    灣桃園地方法院（下稱桃園地院）110年度司促字第3759號
    卷第6頁〕，依民事訴訟法第24條規定，本院自有管轄權。
二、原告主張：被告發包「臺北市大同區永樂國民小學合作樓廁
    所整修工程」（下稱系爭工程），由原告承攬施作，雙方於
    民國109年7月7日簽訂系爭報價單，合約金額新臺幣（下同
    ）648,323元，工程款採實作實算計價；原告依被告指示進
    場施作工程，於109年9月完工並驗收完畢，工程款計價635,
    513元（含稅），原告遂依約開立請款單及發票向被告請款
    ，惟被告僅清償部分款項544,497元（含稅），迄今尚有91,
    016元（含稅）未給付，經原告於110年2月26日以臺北成功
    郵局第120號存證信函請求被告限期給付未果，爰起訴請求
    被告給付等語。並聲明：被告應給付原告91,016元，及自支
    付命令送達翌日起至清償日止，按年息5%計算之利息。
三、被告則以：被告承攬系爭工程，原告承包系爭工程廁所導擺
    隔間工程連工帶料施工，因原告現場人員施工導擺隔間工程
    延誤工期，致被告遭訴外人臺北市大同區永樂國民小學逾期
    罰款違約金166,870元，而原告違約也無按施工圖說施作「
    廁間內19mm導擺隔間置物板（含不鏽鋼角鋼骨架）」等語，
    做為答辯。　　
四、得心證之理由：
　㈠被告發包系爭工程由原告承攬施作，雙方於109年7月7日簽訂
    系爭報價單，合約金額648,323元，原告依約進場施作工程
    ，已於109年9月完工，並經驗收完畢，工程款計價635,513
    元，原告開立請款單及發票向被告請款，而被告僅清償544,
    497元，尚欠91,016元，嗣經原告於110年2月26日以臺北成
    功郵局第120號存證信函請求被告給付等情，有系爭報價單
    、請款單、統一發票、臺北成功郵局第120號存證信函等在
    卷可稽（見桃園地院110年度司促字第3759號卷第6頁至第11
    頁），兩造對此均不爭執（見本院卷第36頁至第37頁），可
    信為真正。
　㈡按民法第505條第1項規定，承攬報酬應於工作交付時給付之
    ，無須交付者，應於工作完成時給付之，旨在規範給付承攬
    報酬之清償期（最高法院109年度台上字第1190號判決意旨
    參照）。承攬工作是否完成與承攬工作有無瑕疵，兩者之概
    念不同，前者係指是否完成約定之工作；後者則係指完成之
    工作是否具備約定品質及有無減少或滅失價值或不適於通常
    或約定使用之瑕疵。而承攬之工作是否完成，應以承攬契約
    所約定之工作內容為依據；倘定作人主觀上認定工作已經完
    成，且從形式外表觀察，該工作亦具有契約所約定之外觀形
    態，應認定工作完成（最高法院110年度台上字第1938號判
    決意旨參照）。承攬契約，承攬人就約定之工作未完成，與
    所完成交付工作具有瑕疵之情事，並非等同，不可不辨。於
    前一情形，除契約另有約定外，承攬人尚不得請給付報酬。
    而於後一情形，承攬人仍得依約請求報酬，僅定作人得依債
    務不履行、瑕疵擔保等規定行使權利而已（最高法院110年
    度台上字第1119號判決意旨參照）。次按當事人於訴訟上所
    為之自認，於辯論主義所行之範圍內，有拘束當事人及法院
    之效力，在未經自認人合法撤銷其自認前，法院應認其自認
    之事實為真，以之為裁判基礎，不得為與其自認事實相反之
    判斷（最高法院110年度台上字第2464號、第440號判決意旨
    參照）。又民事訴訟負舉證責任之一方，不能提出使法院就
    應證事實形成確切之心證時，即應對其未就利己事實盡舉證
    責任一事，承擔不利益之結果（最高法院107年度台上字第2
    077號判決意旨參照）。
  ㈢經查，對於原告已依系爭報價單進場施作工程，於109年9月
    完工，並經驗收完畢，而被告尚積欠工程款91,016元未給付
    等情，被告並不爭執，詳如前述，則原告主張依民法第505
    條第1項規定，請求被告給付尚積欠之系爭工程款，即屬有
    據，應予准許。雖被告以「因原告現場人員施工導擺隔間工
    程延誤工期，致被告遭臺北市大同區永樂國民小學逾期罰款
    違約金166,870元，而原告違約也無按施工圖說施作『廁間內
    19mm導擺隔間置物板（含不鏽鋼角鋼骨架）』」等語置辯（
    見本院卷第29頁），惟工程之是否完工，與工程之瑕疵及工
    程之驗收各有不同之概念，工程雖已完工，但有瑕疵，僅生
    瑕疵修補或減少價金請求之問題，究不能謂尚未完工（最高
    法院89年度台上字第2068號判決意旨參照），況且被告就系
    爭工程有何瑕疵等情，亦未舉證證明之，以實其說，依舉證
    責任分配原則，被告前揭辯詞於法尚有未合，難以憑採。
五、綜上所述，原告請求被告應給付91,016元，及自支付命令送
    達翌日即110年5月19日（見桃園地院110年度司促字第3759
    號卷第38頁）起至清償日止，按年息5%計算之利息，為有理
    由，應予准許。
六、本件事證已臻明確，兩造其餘攻擊防禦及證據方法，於本判
    決結果不生影響，爰不一一論述。
七、本件係就民事訴訟法第436條之8適用小額訴訟程序所為被告
    敗訴之判決，依同法第436條之20規定，應依職權宣告假執
    行，並依同法第436條之23準用第436條第2項，適用同法第3
    92條第2項規定，依職權宣告被告如預供擔保，得免為假執
    行。
八、訴訟費用負擔之依據：民事訴訟法第78條。本件訴訟費用額
    ，依後附計算書確定如主文所示金額。
中　　華　　民　　國　　110 　年　　11　　月　　15　　日
                  臺北簡易庭    法  官  詹慶堂
計算書：
項　　　　目             金　額（新臺幣）　　備    註
第一審裁判費   　 　　   1,000元
合　　　　計　　　       1,000元
上列正本係照原本作成。
如不服本判決，應於判決送達後20日內向本院提出上訴狀（須按
他造當事人之人數附繕本）。如委任律師提起上訴者，應一併繳
納上訴審裁判費。
中　　華　　民　　國　　110 　年　　11　　月　　15　　日
                                書記官  馬正道
附錄：
一、民事訴訟法第436條之24第2項：
    對於小額程序之第一審裁判上訴或抗告，非以其違背法令為
    理由，不得為之。
二、民事訴訟法第436條之25：
    上訴狀內應記載上訴理由，表明下列各款事項：
    ㈠原判決所違背之法令及其具體內容。
    ㈡依訴訟資料可認為原判決有違背法令之具體事實。
三、民事訴訟法第436條之32條第2項：
　　第438條至第445條、第448條至第450條、第454條、第455條
    、第459條、第462條、第463條、第468條、第469條第1款至
    第5款、第471條至第473條及
　　第475條第1項之規定，於小額事件之上訴程序準用之。